【裁判字號】    95,訴,1358
【裁判日期】    951130
【裁判案由】    誣告
【裁判全文】
臺灣臺北地方法院刑事判決              95年度訴字第1358號
公  訴  人  臺灣臺北地方法院檢察署檢察官
被      告  辛○○
                      4樓
選任辯護人  陳淑貞律師
上列被告因誣告案件，經檢察官聲請以簡易判決處刑（94年度偵
字第11967 號），本院認不宜以簡易判決處刑，改依通常程序審
理，因被告於準備程序中對犯罪事實為有罪之陳述，經告以簡式
審判之意旨，並聽取當事人之意見後，經本院合議庭裁定由受命
法官獨任進行簡式審判程序，判決如下：
    主    文
辛○○意圖他人受刑事及懲戒處分，向該管公務員誣告，處有期
徒刑伍月，緩刑參年。
    犯罪事實
一、辛○○於民國九十四年四月一日調派臺北市政府警察局大安
    分局和平東路派出所擔任主管職務，因不滿未依其意願調至
    臺北市政府警察局中山分局長安東路派出所擔任主管職務，
    竟意圖使他人受刑事及懲戒處分，接續於九十四年五月二十
    二日、同月二十九日，至不知情之江嫈媛位於臺北市○○路
    四十三號八樓之五住處，借用電腦設備連接網路，並使用其
    向蕃薯藤數位科技股份有限公司（下稱蕃薯藤公司）網站申
    請之web54322＠yam.com及yim00000000＠yam.com 電子郵件
    信箱，向具有懲戒權之臺北市政府馬市長信箱、臺北市政府
    政風處廉政信箱、臺北市政府人事處，以及具有犯罪偵查權
    之臺北市政府警察局中山、內湖、中正第一分局等單位寄送
    電子郵件，內容虛構臺北市政府警察局中山分局分局長丁○○、第一組組長戊○○、第二組組長庚○○、第三組組長甲○○、長春路派出所主管己○○、長安東路派出所主管丙○○、圓山派出所主管乙○○等人，與轄區業者發生貪瀆索賄
    等違法犯罪情節。嗣辛○○於九十四年六月一日即主動向臺
    北市政府警察局中山分局分局長丁○○自白其為發送上開誣
    告信件之人，始查知上情。
二、案經臺北市政府警察局大安分局報請臺灣臺北地方法院檢察
    署檢察官偵查後聲請以簡易判決處刑，本院認不宜以簡易判
    決處刑，改依通常程序審理，並經本院合議庭裁定由受命法
    官獨任進行簡式審判程序。
    理    由
一、訊據被告辛○○對於上開犯行迭於警訊、偵查及本院審理中
    坦承不諱（偵查卷第九頁至十六頁、第三十四頁、本院卷第
    三十五頁反面），且與被害人丁○○指述之情節相符，有調
    查筆錄一份在卷可稽（偵查卷第三十二頁至三十四頁），並
    與證人江嫈媛證述之內容一致（偵查卷第二十六頁至二十七
    頁），此外亦有被告所發送之電子郵件影本一份、被害人丁○○、己○○、丙○○之報告各一份、中華電信數據通信分
    公司中區客服中心回覆單、蕃薯藤會員web54322登陸歷程IP
    資料、臺北市政府警察局各分局單位聯絡電話及電子郵件一
    覽表、蕃薯藤會員中心會員web54322、yim00000000 名片列
    印資料、臺北市政府警察局中山分局九十四年五月三十日北
    市警中分督字第０九四三二二四０二００號函附臺北市政府
    警察局IP查詢結果及web54322帳號之收發信記錄、蕃薯藤公
    司九十四年五月二十五日天行字第０九四００二六六號函
    覆web54322@yam.com申請登錄會員資料及上網IP、蕃薯藤會
    員yim00000000 登錄歷程IP資料、蕃薯藤公司九十四年五月
    三十一日天行字第０九四００二六九號函覆yim00000000@
    yam.com 申請登錄會員資料及上網IP、臺北市政府警察局中
    山分局九十四年六月一日北市警中分督字第０九四三二七一
    八六００號函及中華電信數據通信分公司中區客服中心回覆
    單附卷可證（偵查卷第十九頁至二十二頁、第二十八頁至三
    十一頁、第三十五頁至三十八頁、第四十七頁至五十九頁、
    第六十一頁至八十頁、第八十四頁至一百零八頁）。被告上
    開任意性之自白，經前揭證據補強後，應認與事實相符，而
    得作為認定被告犯罪之證據。本案事證明確，被告犯行堪以
    認定，應依法論科。
二、核被告所為，係犯刑法第一百六十九條第一項之誣告罪。被
    告二次寄發誣告信件之行為，係基於同一誣告犯意下之接續
    行為，為接續犯，且以同一寄發信件誣告之行為，同時誣告
    數人，只成立一誣告罪。查被告誣告被害人丁○○等人涉犯
    貪污治罪條例之罪，應依貪污治罪條例第十六條第一項規定
    加重其刑。又查被告於其所虛偽陳述被害人丁○○、戊○○
    、庚○○、甲○○、己○○、丙○○、乙○○之案件裁判及
    懲戒處分確定前，業已於九十四年六月一日向有偵查犯罪權
    之被害人丁○○自白犯罪，此業具被害人丁○○證述明確（
    偵查卷第三十二頁），應依刑法第一百七十二條規定減輕其
    刑，並依法先加後減。爰審酌被告因一時工作不順遂，竟以
    寄送郵件至具有懲戒權及犯罪偵查權之上開機關，誣告被害
    人丁○○等人涉嫌貪污收賄，造成被害人等人嚴重困擾、且
    被告職司犯罪偵查之權，本為執法人員，竟藐視法律而為本
    案犯行，犯罪動機可議、所生危害非小，惟犯罪後業已坦承
    犯行，及其生活狀況與智識程度等一切情狀，量處如主文所
    示之刑，以示儆懲。末查被告前未曾因故意犯罪受有期徒刑
    以上刑之宣告，有臺灣高等法院被告前案紀錄表一紙在卷可
    參，而刑法第七十四條關於緩刑之規定雖於被告行為後有所
    變更，惟因本案被告行為時係在九十五年七月一日前，依據
    最高法院九十五年度第八次刑事庭會議決議，仍應適用九十
    五年七月一日修正生效之緩刑規定，而無比較新、舊法之必
    要，是被告因一時失慮、致罹刑典，犯後已甚表悔悟，且被
    害人等人亦未因此受有職務上之影響，並考量被告已從事警
    察職務二十餘年，本院因認被告經此偵審程序及刑之宣告後
    ，當知所警惕，信無再犯之虞，本院認前開對其所宣告之刑
    ，以暫不執行為適當，爰併予宣告緩刑三年，以啟自新。
據上論斷，應依刑事訴訟法第四百五十二條、第二百七十三條之
一第一項、第二百九十九條第一項前段，刑法第一百六十九條第
一項、第一百七十二條、第七十四條第一項第一款，貪污條例治
罪條例第十六條第一項，判決如主文。
本案經檢察官黃于真到庭執行職務
中    華    民    國    95    年    11    月    30    日
                  刑事第七庭  法  官  余明賢
以上正本證明與原本無異。
如不服本判決，應於判決送達後10日內向本院提出上訴狀（應抄
附繕本）。告訴人或被害人如對於本判決不服者，應具備理由請
求檢察官上訴，其上訴期間之計算係以檢察官收受判決正本之日
期為準。
                              書記官  葉潔如
中    華    民    國    95    年    11    月    30    日
中華民國刑法第一百六十九條第一項
意圖他人受刑事或懲戒處分，向該管公務員誣告者，處七年以下
有期徒刑。


司法院資訊處製作；財團法人民間司法改革基金會備份。
